臺灣高等法院刑事判決　　　　　　　　100年度上訴字第634號
上　訴　人　臺灣板橋地方法院檢察署檢察官
被　　　告　王志安
　　　　　（現另案於法務部矯正署臺北監獄臺北分監執行中）
選任辯護人　何乃隆律師
上列上訴人因被告違反毒品危害防制案件，不服臺灣板橋地方法
院99年度易字第2916號，中華民國100年1月10日第一審判決（起
訴案號：台灣板橋地方法院檢察署99年度偵字第1469號），提起
上訴，本院判決如下：
    主  文
原判決撤銷。
王志安成年人對於未成年人轉讓第三級毒品，處有期徒刑壹年貳
月。
    事  實
一、王志安係成年人，明知愷他命（Ketamine，俗稱K他命）係
    毒品危害防制條例第2條第2項第3款所規定之第三級毒品，
    依法不得轉讓，竟於民國98年3月間某日，將1包約0.7公克
    之愷他命，在新北市永和區（原臺北縣永和市○○○路71號
    福和國中附近，無償讓與少年廖○甯（女，民國83年6月生
    ，姓名年籍詳卷）施用。因王志安另涉嫌恐嚇該福和國中學
    生，經警移送檢察官於偵辦，檢察官於傳喚相關人證時，查
    悉其轉讓愷他命，因而查獲。
二、案經台灣板橋地方法院檢察署檢察官自動檢舉，偵查起訴。
    理  由
一、被告王志安於本院審理中坦承犯行，不爭執判決所引用之證
    據之證據能力，檢察官及選任辯護人亦不爭執證據能力，且
    本判決所引證據，均合於刑事訴訟法證據能力之規定，得採
    為證據，合先敘明。
二、上開犯罪事實，迭據被告王志安於檢察官偵查及本院審理中
    ，坦承不諱。供承確有拿愷他命給廖○甯，沒有跟她收錢，
    因為我們是乾兄妺的關係等語（見98年少連偵字第160號卷
    第66頁，本院卷第35頁背面、第49頁、第50頁）。少年廖○
    甯於本院審理中以證人身分具結證述，與被告以乾哥、乾妹
    互稱，被告確有給其0.7公克之愷他命等語（見本院卷第47
    頁正背面）。而少年廖○甯於施用被告轉讓之物品，於98年
    3 月30日經其同意，由警採尿送請檢驗結果，確呈愷他命之
    陽性反應，有同意採尿切結書、台灣檢驗科技股份有限公司
    濫用藥物檢驗報告在卷可稽（見99年偵字第1469號卷第21頁
    、第22頁）。被告之自白與事實相符，其轉讓第三級毒品愷
    他命之犯行，罪證明確，洵堪認定，應予依法論科。
三、查廖○甯為民國83年6月○日出生，有其年籍資料在卷可查
    ，為未成年人。被告轉讓第三級毒品愷他命予未成年人，核
    其所為，係犯毒品危害防制條例第8條第3項之轉讓第三級毒
    品罪，並應依同條例第9條規定，加重其刑。又被告於偵查
    及審判中均自白犯行，依同條例第17條第2項規定減輕其刑
    ，並先加後減之。
四、至公訴人起訴認被告係以新台幣（下同）300元之代價販售
    0.7公克之愷他命予廖○甯，認被告涉犯毒品危害防制條例
    第4條第3項之販賣第三級毒品罪嫌。惟訊據被告王志安，堅
    決否認有販賣愷他命之犯行，辯稱：只是轉讓愷他命予乾妹
    廖○甯，沒有收錢等語。而公訴人認被告販賣愷他命，係以
    證人廖○甯及少年證人楊○逸之證詞為其論據。惟查：
(一)證人楊○逸於偵查中證稱：其並未向被告買過K他命，但其
    知道被告有販賣K他命給少年廖○甯云云（見99年偵字第146
    9號卷第10頁）。惟於原審審理時證稱：其經朋友介紹認識
    被告，但並非熟識；因當時是廖○甯說被告有販賣毒品給廖
    ○甯，其並不確定被告是否真有販賣毒品給廖○甯云云（見
    原審卷第45頁背面、第46頁）。證人楊○逸於偵查中係陳述
    「知道被告有賣給廖○甯」，於原審審理時對其如何知道，
    陳明是聽廖○甯所轉述，並未親身見聞被告販售第三級毒品
    愷他命予廖○甯。是證人楊○逸於所述，並非其親身見聞之
    經歷，而屬傳聞證據，自不得採為被告販賣毒品不利之證明
    。至證人楊○逸於偵查中雖另證稱：被告曾要其幫忙販售愷
    他命，並說可以分得販售的錢；於98 年3月份左右，其有在
    福和國中附近早餐店後面的巷子，親眼看見被告與他人交易
    毒品；於該時期在被告身邊當小弟，被告曾告知所交易之物
    品為K他命；被告要其幫忙販售的對象都是福和國中的學生
    云云（見99年偵字第1469號卷第10 頁、第11頁）。然於原
    審審理時證稱：其於偵查中所述曾見被告與他人交易毒品乙
    事，亦是聽別人所述，只是在偵查程序中未轉述清楚；知道
    其於偵查中因未滿16歲而無庸具結，但偵查程序中，檢察官
    有要其據實陳述；其亦理解審理中所言業經具結，須負法律
    責任云云（見原審卷第46頁正背面）。從而，證人楊○逸於
    偵查中所言亦屬傳聞證據。且縱認依其所證述為被告身邊小
    弟，看見被告交易毒品，對象均為福和國中學生，但其所見
    被告究與何人交易毒品，價金、數量如何，亦全然不知，且
    非見被告販賣愷他命予廖○甯，亦不足為被告販賣第三級毒
    品予廖○甯之佐證。
(二)證人廖○甯於98年10月13日偵查中陳述：楊○逸曾給我300
    元，要我向被告買K他命云云。旋於同日又稱：自己有向被
    告買過一次K他命，有交300元給被告云云（見98年度少連偵
    字第160號卷第65頁、第67頁）。然於99年1月18日偵查中陳
    述：於98年3、4月間曾向被告買過K他命，是被告不斷推銷
    ，始向被告以300元之代價買重量為0.7公克之K他命1小包。
    在98年3、4月間，亦親眼看見被告販售K他命予楊○逸等人
    云云（見99年偵字第1469號卷第4頁）。相互勾稽廖○甯前
    後所述，雖指被告有交付愷他命，並收取現金之行為，惟所
    述購買愷他命之動機、經過已有不同。又廖○甯於陳述親眼
    看過被告在98年3、4月間販售愷他命予楊○逸及其他福和國
    中學生云云，然為證人楊○逸所否認，且所述被告是否有販
    售愷他命予其他之人，亦未經檢察官起訴，非本件審判範圍
    。證人廖○甯有關被告販賣愷他命部分之陳述，尚有瑕疵。
    且廖○甯之指訴，並未有其他通訊監察譯文或其他通話內容
    足資佐所證確有收取金錢。且縱依廖○甯之指訴，亦不能得
    知被告其愷他命之由來，公訴人指被告在不詳時地，向不詳
    之人販入愷他命之價金、數量如何，被告將愷他命交付乾妹
    廖○甯收取300元，有無賺取差價，或從中扣取部分毒品圖
    利之行為，亦均不能證明。是尚難僅以證人廖○甯單一販售
    指述，即遽認被告有圖利收取金錢販賣第三級毒品愷他命之
    行為。
(三)檢察官所提事證，尚存有合理懷疑，無從形成被告有販賣愷
    他命犯行之確信。本件僅能證明被告有轉讓第三級毒品愷他
    命之犯行，惟起訴之基本社會事實相同，爰變更起訴法條而
    為判決。
五、原審以不能證明被告販賣第三級毒品，固非無見。惟其對被
    告轉讓第三級毒品之行為恝置不論，為被告無罪之判決，自
    嫌欠洽。公訴人上訴意旨，仍指被告販賣第三級毒品，固不
    足採，但指被告供承交付毒品之行為，原審未加審究，尚非
    全無理由，應由本院將原判決撤銷改判。查被告為成年人，
    對未成年人就讀國中之少年，提供轉讓毒品施用，危害甚大
    ，深具惡性，同時審酌其素行、犯罪動機、犯後態度及其他
    一切情狀，乃判處如主文第二項所示之刑，以示懲儆。
據上論斷，應依刑事訴訟法第369條第1項前段、第364條、第299
條第1項前段、第300條，毒品危害防制條例第8條第3項、第9條
、第17條，判決如主文。
本案經檢察官鄭富銘到庭執行職務。
中    華    民    國  100    年    4    月    12     日
                  刑事第十一庭審判長法  官  許宗和
                                    法  官  沈君玲
                                    法  官  趙功恆
以上正本證明與原本無異。
如不服本判決，應於收受送達後10日內向本院提出上訴書狀，其
未敘述上訴之理由者並得於提起上訴後10日內向本院補提理由書
（均須按他造當事人之人數附繕本）「切勿逕送上級法院」。
                                    書記官  陳佳伶
中    華    民    國   100    年    4     月    12    日
附錄本案論罪科刑法條全文：
毒品危害防制條例第8條第3項
轉讓第三級毒品者，處三年以下有期徒刑，得併科新臺幣三十萬
元以下罰金
毒品危害防制條例第9條
成年人對未成年人犯前三條之罪者，依各該條項規定加重其刑至
二分之一。